【裁判字號】    88,易,2945
【裁判日期】    890225
【裁判案由】    竊盜
【裁判全文】
台灣板橋地方法院刑事判決                        八十八年度易字第二九四五號
    公  訴  人  台灣板橋地方法院檢察署檢察官
    被      告  甲○○
右列被告因竊盜案件，經檢察官提起公訴（八十八年度偵字第一六六七六號）及移送
併辦（八十八年度偵字第一七五五四、一九七一五號），本院判決如左：
    主  文
甲○○連續攜帶兇器踰越安全設備竊盜，累犯，處有期徒刑壹年拾月。扣案之活動扳
手、螺絲起子各壹支及手套壹副均沒收。
    事  實
一、甲○○前於民國（下同）八十二年間因偽造文書案件，經本院判處有期徒刑二年
    確定，於八十四年四月二十日因縮短刑期假釋出監，縮刑期滿日期為八十四年十
    一月二十八日；復於八十五年間因偽造有價證券及槍砲彈藥刀械管制條例案件，
    經本院分別判處有期徒刑五年與四月，並定應執行有期徒刑五年二月，並於八十
    七年十一月十六日因縮短刑期假釋出監，原定縮刑期滿日期為九十年二月十三日
    （不構成累犯）；又於八十七年間因竊盜案件，經本院於八十八年三月二十五日
    判處有期徒刑八月確定，尚未執行（不構成累犯）。猶不知悔改，竟基於意圖為
    自己不法所有之概括犯意，先於八十八年四月間下午二、三時許之日間，至台北
    縣蘆洲市○○路九十六巷三弄七號五樓蔡隆欣之住處，見門並未上鎖，乃進入屋
    內（無故侵入住宅部分未據告訴），動手竊得蔡隆欣所持有發票人為邱富美、付
    款人為新竹市第五信用合作社，金額各新台幣（下同）五萬元之支票二張及不詳
    金額之外幣；復於同年月十三日之日間，因見台北縣蘆洲市○○路二一六號大門
    未關，乃自該公寓樓頂，踰越石坤善位於五樓窗戶之安全設備進入屋內，動手竊
    得石坤善所有世華商業銀行存簿、金融卡及石坤善之弟石坤雄所有之身分證、駕
    照及不詳數目之硬幣。得手之後，即將上開竊得之身分證與駕照隨手丟棄於台北
    縣蘆洲市不詳地區之草堆中，及將竊得之外幣與硬幣均花費殆盡，並於同年月十
    七日上午十一時許，至世華商業銀行蘆洲分行將上開竊得之二紙支票委託不知情
    之行員黃月燕存入竊得之石坤善所有之世華商業銀行存簿內代為託收；又於八十
    八年七月八日上午十時二十分許之日間，攜帶其所有客觀上可作為兇器使用之活
    動扳手及螺絲起子各一支以及手套一副（起訴書漏載手套一副），因見台北縣蘆
    洲市○○路一一三巷一弄十一號大門並未上鎖，乃進入該公寓樓頂至四樓張家興
    住處，踰越該四樓窗戶之安全設備進入屋內，並動手竊取張家興所有之支票四張
    金額共十萬元、金項鍊一條、金手環一只、金戒指二只及現金十六萬四千三百元
    ，得手後欲離去時，適為張家興發現並報警查獲，同時扣得其所有供行竊所用之
    活動扳手、螺絲起子各一支及手套一副。
二、案經台北縣警察局蘆洲分局報請台灣板橋地方法院檢察署檢察官偵查起訴暨台北
    縣警察局蘆洲分別先後報請該署檢察官移送本院併案審理。
    理  由
一、右揭事實，業據被告甲○○迭於警訊及偵審中供承不諱，並經被害人石坤善、蔡
    隆欣及張家興分別於警訊筆錄指訴屬實，復有贓物認領保管收據乙紙及被告至銀
    行將竊得之支票辦理託收時監視錄影帶所翻拍之照片三幀附卷可稽，此外並有活
    動扳手、螺絲起子各一支與手套一副扣案可資佐證。又被告行竊所用之活動扳手
    與螺絲起子，均係鐵製品，或係尖銳或係厚重，持之足以傷人身體或性命，客觀
    上自足以作為兇器使用。再攜帶兇器竊盜罪，只須於行竊時，有攜帶具有危險性
    之兇器即足，並不以攜帶之初，即有行兇之意圖為必要。罪證明確，被告犯行洵
    堪認定。
二、核被告所為，係犯刑法第三百二十條第一項竊盜及同法第三百二十一條第一項第
    二款、第三款踰越安全設備攜帶兇器竊盜之罪。至公訴人雖僅起訴被告於八十八
    年七月八日攜帶兇器踰越安全設備竊盜之犯行；惟被告於八十八年四月間有竊盜
    及四月十三日有踰越安全設備竊盜之二犯行，已如前述，然此二次竊盜犯行與公
    訴人起訴部分，係基於概括犯意為之，為連續犯，有裁判上一罪之關係，依審判
    不可分之關係，應為起訴效力所及，本院自應一併加以審理。又被告先後三次竊
    盜之犯行，時間緊接，且犯罪構成要件相同，顯係基於概括犯意反覆為之，為連
    續犯，應以一罪論（攜帶兇器踰越安全設備竊盜罪）並加重其刑。末查；被告前
    於八十二年間因偽造文書案件，經本院判處有期徒刑二年確定，八十四年四月二
    十日因縮短刑期假釋出監，縮刑期滿日期為八十四年十一月二十八日，此有台灣
    高等法院檢察署刑案紀錄表在卷可徵。其於有期徒刑執行完畢後五年內再犯有期
    徒刑以上刑之本罪，為累犯，應遞加重其刑。爰審酌被告之品行、智識程度及被
    告身強體壯，不知辛勤工作賺取金錢，竟一再為宵小以及被告犯罪後坦承犯行等
    一切情狀，量處如主文所示之刑，以資懲儆。至扣案之活動扳手、螺絲起子各一
    支及手套一副，皆為被告所有，且均係供行竊所用之物，業經被告供明在卷，應
    依法宣告沒收。
據上論斷，應依刑事訴訟法第二百九十九條第一項前段，刑法第五十六條、第三百二
十一條第一項第二款、第三款、第四十七條、第三十八條第一項第二款，判決如主文
。
本案經檢察官許智評到庭執行職務
中      華      民      國      八十九      年     二     月   二十五   日
                                      台灣板橋地方法院刑事第二庭
                                          法  官  潘  長  生
右正本證明與原本無異
如不服本判決應於送達後十日內向本院提出上訴狀
                                          書記官  王  增  華
中      華      民      國      八十九      年     三     月     二     日
附錄本案論罪科刑法條全文：
刑法第三百二十一條：
犯竊盜罪而有左列情形之一者，處六月以上五年以下有期徒刑：
一、於夜間侵入住宅或有人居住之建築物、船艦或隱匿其內而犯之者。
二、毀越門扇、牆垣或其他安全設備而犯之者。
三、攜帶兇器而犯之者。
四、結夥三人以上而犯之者。
五、乘火災、水災或其他災害之際而犯之者。
六、在車站或埠頭而犯之者。
前項之未遂犯罰之。


司法院資訊處製作；財團法人民間司法改革基金會備份。
